【裁判字號】    95,抗,267
【裁判日期】    951117
【裁判案由】    撤銷假扣押
【裁判全文】
臺灣高等法院高雄分院民事裁定           95年度抗字第267號
抗  告  人  乙○○
相  對  人  甲○○
上列抗告人與相對人間撤銷假假處分事件，對於民國95年8月10
日臺灣高雄地方法院95年度裁全聲字第243號裁定，提起抗告，
本院裁定如下：
    主  文
抗告駁回。
抗告訴訟費用由抗告人負擔。
    理  由
一、按假處分之原因消滅、債權人受本案敗訴判決確定或其他命
    假處分之情事變更者，債務人得聲請撤銷假扣押裁定。此從
    民事訴訟法第533 條準用第530 條第1 項規定觀之即明。經
    查，本件相對人即債務人主張：抗告人即債權人因確定界址
    事件，曾對其聲請假處分，並經原法院以93年度裁全字第16
    07號裁定准許，且經以93年度執全字第970 號查封其所有坐
    落高雄市苓雅區○○○段四小段2700地號應有部分1/2 在案
    。嗣因抗告人所提起之本案訴訟業經判決敗訴確定，爰聲請
    撤銷假處分。原法院經調取相關假處分及本案訴訟等卷查核
    結果，認與上開條文規定相符，而為撤銷假處分之裁定，即
    無違誤。
二、抗告意旨雖以其與相對人間確定界址事件，為得上訴至第三
    審之事件，其並已提起第三審上訴，則該假處分之本案訴訟
    顯尚未確定，原裁定將假處分裁定撤銷，即有違誤，爰請求
    廢棄等語。惟查，兩造間確定界址事件，經原法院以93年度
    雄簡字第3666號判決後，業經原法院以94年度簡上字第214
    號判決將原判決廢棄，並駁回抗告人之請求。嗣雖經抗告人
    提起第三審上訴，但業經最高法院以95年度台簡抗字第37號
    裁駁回抗告人之抗告，有各該裁判在卷可稽，則兩造間之本
    案訴訟顯已判決抗告人敗訴確定。原裁定准予撤銷假處分之
    裁定，自屬有據。抗告意旨指摘原裁定不當，求予廢棄，為
    無理由，應予駁回。
三、據上論結：本件抗告為無理由，依民事訴訟法第495 條之1
    第1 項、第449 條第1 項、第95條、第78條，裁定如主文。
中    華    民    國    95    年    11    月    17    日
                            民事第一庭
                                審判長法官  黃金石
                                法      官  林健彥
                                法      官  林紀元
以上正本證明與原本無異。
如不服本裁定應於送達後10日內向本院提出再抗告狀 (並按他造
當事人之人數附繕本)， 並繳納再抗告費新臺幣1,000 元。再為
抗告應以適用法規顯有錯誤為理由，並經本院之許可，該許可以
原裁定所涉及之法律見解具有原則上之重要性者為限，並委任律
師為代理人。
中    華    民    國    95    年    11    月    17    日
                                書  記  官  楊茱宜
附註：
抗告人之配偶、三親等內之血親、二親等內之姻親，或抗告人為
法人、中央或地方機關時，其所屬專任人員具有律師資格並經法
院認適當者，亦得為第三審代理人。
抗告人或其法定代理人具有律師資格者及前項情形，應於提起抗
告或委任時釋明之。


司法院資訊處製作；財團法人民間司法改革基金會備份。
